臺灣高等法院刑事裁定
111年度抗字第778號
抗  告  人
即受 刑 人  吳啟東



上列抗告人即受刑人因聲請撤銷緩刑案件，不服臺灣新北地方法
院111年度撤緩字第139號，中華民國111年4月29日裁定，提起抗
告，本院裁定如下：
    主  文
抗告駁回。
    理  由
一、原裁定意旨如附件「臺灣新北地方法院111年度撤緩字第139
    號刑事裁定」所示。
二、抗告意旨略以：抗告人即受刑人吳啟東（下稱受刑人）係出
    於朋友一時慫恿，做出讓自己後悔之事，且受刑人年事已高
    、病痛在身，並不適合執行刑罰，徒增獄方困擾，故請撤銷
    原裁定，更為適當之裁定等語。
三、按受緩刑之宣告，於緩刑期內因故意犯他罪，而在緩刑期內
    受6月以下有期徒刑、拘役或罰金之宣告確定，足認原宣告
    之緩刑難收其預期效果，而有執行刑罰之必要者，得撤銷其
    宣告，刑法第75條之1第1項第2款定有明文。
四、經查：關於受刑人前因竊盜案件，經臺灣新北地方法院以10
    9年度審易字第1170號判決判處有期徒刑3月，如易科罰金，
    以新臺幣（下同）1千元折算1日，緩刑2年，而於民國109年
    8月14日確定（下稱前案）；詎受刑人於前案緩刑期間（自1
    09年8月14日至111年8月13日）內之110年6月22日復犯竊盜
    罪，經同法院以110年度簡字第4418號判決判處拘役20日，
    如易科罰金，以1千元折算1日，而於前案緩刑期間內之111
    年2月15日確定（下稱後案）等情，有各該判決書、本院被
    告前案紀錄表附卷可憑，是受刑人確有於緩刑期內因故意犯
    他罪，而在緩刑期內受拘役之宣告確定之情形。又原審法院
    審酌受刑人經前案之偵審過程，當知尊重他人財產管領權益
    ，不得任意侵害他人財產法益，且應記取教訓，謹言慎行，
    不得再觸法網，然受刑人竟於緩刑期內再次竊取女性貼身衣
    物而犯後案，其所竊之物並非生活必需之物，受刑人顯非因
    維生所需，迫於無奈而行竊，其無視法禁，原宣告之緩刑難
    收預期效果，實有執行刑罰之必要，爰准許檢察官之聲請（
    檢察官於後案判決確定後6月以內之111年4月25日向原審法
    院聲請撤銷前案之緩刑宣告，亦合於刑法第75條之1第2項、
    第75條第2項規定），撤銷前案對受刑人所為緩刑之宣告，
    核其認定尚無濫用裁量權、違反比例原則等違法或不當之情
    事。再者，前案之宣告刑既得向執行檢察官聲請易科罰金或
    易服社會勞動（刑法第41條第1項前段、第2項），未必實際
    入監執行，則抗告意旨所稱受刑人不適合執行刑罰，徒增獄
    方困擾云云，自難為憑。
五、綜上所述，原裁定核無違誤，受刑人執前詞提起抗告，為無
    理由，應予駁回。
據上論斷，應依刑事訴訟法第412條，裁定如主文。
中　　華　　民　　國　　111 　年　　5 　　月　　27　　日
                  刑事第四庭    審判長法　官  陳筱珮
                                      法　官  柯姿佐
                                      法　官  吳元曜
以上正本證明與原本無異。
不得再抗告。
                                      書記官  黃亮潔
中　　華　　民　　國　　111 　年　　5 　　月　　27　　日
附件：臺灣新北地方法院111年度撤緩字第139號刑事裁定
臺灣新北地方法院刑事裁定            111年度撤緩字第139號
聲　請　人　臺灣新北地方檢察署檢察官
受  刑  人　吳啟東　男　(民國00年0月00日生)
　　　　　　　　　　身分證統一編號：Z000000000號
　　　　　　　　　　住雲林縣○○鄉○○00號
　　　　　　　　　　居新北市○○區○○○街00號
上列聲請人聲請撤銷緩刑（111年執聲字第788號），本院裁定如
下：
    主  文
吳啟東之緩刑宣告撤銷。
    理  由
一、聲請意旨略以：查受刑人因犯竊盜案件，經本院以109年度
    審易字第1170號判決（臺灣新北地方檢察署109年度偵字第
　　6478號）判處有期徒刑3月，緩刑2年，於民國109年8月14日
    確定。竟於緩刑期內即110年6月22日再犯竊盜罪，經本院於
    110年12月30日以110年度簡字第4418號判決判處得易科罰金
    之拘役20日，於111年2月15日確定。受刑人因有上揭之犯罪
    事由，足認其不知悔悟自新，原宣告之緩刑難收其預期效果
    ，而有執行刑罰之必要，合於刑法第75條之1第1項第2款所
    定得撤銷緩刑宣告之原因，爰依刑事訴訟法第476條規定聲
    請撤銷緩刑宣告等語。
二、按受緩刑之宣告，於緩刑期內因故意犯他罪，而在緩刑期內
    受6月以下有期徒刑、拘役或罰金之宣告確定者，足認原宣
    告之緩刑難收其預期效果，而有執行刑罰之必要者，得撤銷
    其宣告，刑法第75條之1第1項第2款訂有明文。
三、經查：
  ㈠受刑人因於108年11月16日，犯竊盜案件，經本院以109年度
    審易字第1170號判決判處有期徒刑3月，緩刑2年，於109年8
    月14日確定一情，有前開判決書及臺灣高等法院被告前案紀
    錄表在卷可考，本件受刑人緩刑期間自109年8月14日至111
    年8月13日止，核先敘明。
  ㈡受刑人於緩刑期間即110年6 月22日，犯竊盜犯行，經本院以
    110 年度簡字第4418 號判決判處拘役20日，於111 年2月15
    日確定等情，亦有判決書及臺灣高等法院被告前案紀錄表可
    憑。受刑人確有於緩刑期內因故意犯他罪，而在緩刑期內受
    得易科罰金之拘役之宣告且確定之情形。
  ㈢本院審酌受刑人前所犯竊盜案件，係持水果刀割取蔬菜，惟
    因所竊之物價值非鉅，且被害人表示不欲追究，而經減刑並
    獲緩刑之寬恕等情，有前開判決在卷可參。則受刑人經此偵
    審過程，當知尊重他人財產管領權益，不得任意侵害他人財
    產法益，且應記取教訓，謹言慎行，不得再觸法網，然受刑
    人竟於緩刑期內之110 年6月22日，再次竊取女性貼身衣物
    ，觀諸受刑人前開犯行，其所竊之物並非生活必需之物，受
    刑人顯非因維生所需，迫於無奈而行竊，其一再行竊，顯無
    視法禁，且未見有何反省自身、悔悟或惕勵行止之意，原宣
    告之緩刑難收預期之效果，實有執行刑罰之必要，聲請人所
    請，核無不合，爰撤銷其緩刑之宣告。
四、依刑事訴訟法第220 條、第476 條、刑法第75條之1 第1 項
    第2 款，裁定如主文。
中　　華　　民　　國　　111 　年　　4 　　月　　29　　日
                  刑事第九庭  法  官  何燕蓉
上列正本證明與原本無異。
如不服本裁定，應於裁定送達後五日內敘明抗告理由，向本院提
出抗告狀。
                              書記官  林進煌
中　　華　　民　　國　　111 　年　　5 　　月　　4 　　日